【裁判字號】    95,訴緝,43
【裁判日期】    950526
【裁判案由】    煙毒等
【裁判全文】
臺灣臺北地方法院刑事判決              95年度訴緝字第43號
    公  訴  人  臺灣臺北地方法院檢察署檢察官
    被      告  甲○
                        8之6.
上列被告因竊盜案件，經檢察官提起公訴（86年度偵字第14323
號、第14428號、第14532號、第14605號、第16608號、第22474
號、第25773號），本院判決如下：
    主  文
甲○無罪。
    理  由
一、本件公訴意旨略以：甲○自民國86年3月間起至6月間某日止
    ，與簡欽源、嚴來福、蔡鴻洲（均另案審結），基於意圖為
    自己不法所有之常業犯意，先後在台北市萬華區、士林區、
    南港區、桃園縣、台北縣、基隆市等地竊取邱重西、朱信如
    、劉錦源、林坤榮、黃松源、夏禹勤、袁明星、許文山、陳
    平育、林麗玉等十人所有之自用小客車、現款、支票、燕窩
    、餅乾、太陽眼鏡、鞋油等財物後，交予黃世德、白玉清、
    李進棋及林德宗等人寄藏或收購，因認被告甲○涉有（常業
    ）竊盜之罪嫌。
二、按犯罪事實應依證據認定之，無證據不得推定其犯罪事實；
    又不能證明被告犯罪者，應諭知無罪之判決，刑事訴訟法第
    154條第2項、第301條第1項分別定有明文。
三、公訴意旨認被告甲○涉有常業竊盜之罪嫌，無非係以被告甲
    ○之供述以及共犯被告白玉清之陳述資為佐證。訊之被告甲
    ○否認有竊盜之行為，辯稱：伊只認識嚴來福及李進棋夫妻
    ，其他人並不認識，當時是去找李進棋聊天就一起被捕，並
    未曾竊盜等語。
四、經查：本件被告甲○否認有何竊盜之行為，而被告甲○於偵
    查中供稱：「（賓士、BMW等車如何來的？）我沒有車，我
    只見過白玉清一次面，我不知贓物之事，我只認識李進棋十
    幾天而已」等語，另共犯被告白玉清於警訊時則稱：「（86
    年5月中旬甲○與你會面，談論何事？）他受李進棋之託，
    載竊得之日用品回至桃園大興西路給我，並問我需要重機車
    125否，我拒絕，且稱竊得之重機車全載往楊梅一處解體」
    等語，而依照卷附之證據，並未能證明被告甲○涉有何竊盜
    之行為，另公訴人雖到庭表示被告所涉應係搬運贓物等語云
    云，但此與起訴事實並不相同，且無從變更，況且，全卷中
    亦無其他證據可以佐證公訴人上述之指述，附此說明，此外
    ，復查無其他積極確切之證據足資證明被告甲○有何竊盜犯
    行，既不能證明被告甲○犯罪，自應依法為被告甲○無罪判
    決之諭知。
五、據上論斷，應依刑事訴訟法第301條第1項，判決如主文。
本案經檢察官鄭堤升到庭執行職務。
中    華    民    國    95    年    5     月    26    日
                  刑事第二庭    審判長法  官  吳孟良
                                      法  官  雷淑雯
                                      法  官  蘇嘉豐
以上正本證明與原本無異。
如不服本判決，應於判決送達後10日內向本院提出上訴狀（應抄
附繕本）。告訴人或被害人如對於本判決不服者，應具備理由請
求檢察官上訴，其上訴期間之計算係以檢察官收受判決正本之日
期為準。
                                      書記官  蘇靜紅
中    華    民    國    95    年    5     月    26    日


司法院資訊處製作；財團法人民間司法改革基金會備份。
